【裁判字號】    98,抗,321
【裁判日期】    981016
【裁判案由】    定應執行刑
【裁判全文】
臺灣高等法院臺南分院刑事裁定      98年度抗字第321號
抗  告  人
即  受刑人  甲○○
                    現於臺灣臺南監獄臺南分監執行中
上列抗告人因定應執行刑案件，不服臺灣臺南地方法院中華民國
九十八年八月十三日所為之裁定（九十八年聲字第一五九九號）
，提起抗告，本院裁定如下：
    主  文
抗告駁回。
    理  由
一、本件抗告意旨略以：抗告人即受刑人甲○○違反毒品危害防
    制條例及其詐欺等共陸罪，其為98年執己字第760號，以施用
    毒品罪，論處有期徒刑壹年，98執己字第1400號，以施用毒
    品罪，論處三個有期徒刑各十月，98年執己字第2877號，以
    施用毒品罪，處有期徒刑七月，98執己字第4271號詐欺罪，
    處有期徒刑四月，合併應執行刑為肆年伍月，定應執行刑為
    三年二月，抗告人認為合刑縮減刑期，不如受刑人之預期，
    不符合公平原則，抗告人深感不服，爰依法提起抗告，請求
    重新予以裁定等語。
二、按數罪併罰，有二裁判以上者，依刑法第五十一條之規定，
    定其應執行之刑，刑法第五十三條定有明文。又刑法第五十
    一條第五款規定，宣告多數有期徒刑者，於各刑中之最長期
    以上，各刑合併之刑期以下，定其刑期，但不得逾三十年。
    且對於定應執行刑之案件，法院所為刑之酌定，本屬自由裁
    量事項，倘未逾法定裁量範圍（即各刑中之最長期以上、各
    刑合併之刑期以下之法定範圍內），即難謂其職權之行使有
    違誤。另法律上屬於自由裁量之事項，有其外部性界限及內
    部性界限，並非概無拘束。依據法律之具體規定，法院應在
    其範圍選擇為適當之裁判者，為外部性界限；而法院為裁判
    時，應考量法律之目的，及法律秩序之理念所在者，為內部
    性界限。法院為裁判時，二者均不得有所踰越（最高法院八
    十年台非字第四七三號判例意旨參照）。是於數罪併罰，有
    二裁判以上，定其應執行之刑時，固屬於法院自由裁量之事
    項，惟仍應受前揭外部性界限及內部性界限之拘束，則屬當
    然。
三、查本件抗告人甲○○所犯如附表所示各罪，合併定應執行刑
    為有期徒刑參年貳月，從形式上觀察，未逾越刑法第五十一
    條第五款所定法律之外部性界限。又本件抗告人所犯附表編
    號一至六之罪，依前定應執行刑後，合併之刑期共計最長為
    肆年伍月，原審法院依職權定其應執行參年貳月，未違反前
    開內部性界線之限制，亦未剝奪抗告人既得之利益，而不利
    於抗告人，難認其違法。是抗告人以上情抗告，指摘原裁定
    不當，難謂有據。綜上所述，抗告人所為上開抗告，為無理
    由，應予駁回。
四、據上論結，應依刑事訴訟法第四百一十二條，裁定如主文。
中    華    民    國    98    年    10    月    16    日
                  刑事第四庭    審判長法  官  吳志誠
                                      法  官  羅心芳
                                      法  官  吳森豐
以上正本證明與原本無異。
如不服本裁定，應於收受本裁定後五日內向本院提出抗告狀。
                                      書記官  岑  玢
中    華    民    國    98    年    10    月    19    日


司法院資訊處製作；財團法人民間司法改革基金會備份。
